臺灣臺南地方法院刑事裁定　　　　　　　 94年度易字第258號
聲　請　人
即　被　告　乙○○　男　36歲.
上列被告因竊盜案件，聲請具保停止羈押暨與友人通信，本院裁
定如下：
    主  文
聲請駁回。
    理  由
一、聲請意旨略以：被告於民國94年 4月28日經判刑九月，原審
    羈押係因「反覆」實施同一犯罪。惟其事實，僅係四年前被
    告有竊盜之案件，且上開案件既未經法院審理判決確定，基
    於無罪推定原則，並非有「事實」足認有「反覆」犯罪，爰
    請准予交保候傳。又監察院（94）處臺業式字第0940161474
    號函，函請法務部就其限制在押被告寄信予朋友，於二個月
    內做成查復書，並具體請法務部就「經羈押於看守所之被告
    既未經法院審理判決確定，基於無罪推定及保障通信自由之
    原則，準用監獄行刑法之相關規定限制其發信對象，其原因
    為何？是否妥適？」據此觀之，監察院似認在押被告應適用
    刑事訴訟法第34條及第105條第2項。否則，辯護人並非監獄
    行刑法第62條之親屬、家屬，豈非不得寄信予辯護人？若能
    依刑事訴訟法第34條之規定寄信給辯護人，為何不能依同法
    第105條第2項之規定寄信給外人？爰請求裁定等語。
二、查被告因本案加重竊盜案件，經檢察官提起公訴，本院訊問
    被告後，以被告自白犯罪，且有證人甲○○於警詢中之證詞
    在卷及噴漆一罐、破壞剪一支扣案可資佐證，嫌疑重大，且
    其前案於94年2月3日經本院裁定以新臺幣五萬元具保，於同
    年月18日出具保證金釋放後，不及一月再犯本案加重竊盜犯
    行，有反覆實施同一犯罪之虞，因認被告有刑事訴訟法第10
    1條之1第1項第5款之情事，於94年 4月11日開立押票將被告
    羈押，有本院94年4月11日訊問筆錄、押票、本院94年2月 3
    日94年度訴緝字第 1號刑事裁定書、本院收受刑事保證金通
    知、收據各一紙在卷可稽。茲被告於本案提起公訴前，於94
    年4月1日具狀請求停止羈押並聲請與友人通信，於本院未及
    裁定之際，已於同年月11日經檢察官提起公訴，嗣於94年4
    月11日、13日、18日、22日、27日，以同一理由五度具狀請
    求具保停止羈押，本院於同年月28日，以刑事訴訟法第10 1
    條之1所謂「反覆實施同一犯罪之虞」，並非以犯罪之次數
    為唯一之審酌標準，應自被告犯案後之客觀情狀，詳查被告
    有無再犯之可能而定；因被告前同因竊取他人瓦斯桶後，為
    脫免逮捕而施強暴、脅迫之之準強盜案件，經臺灣臺南地方
    法院檢察署檢察官以90年度偵字第7702號提起公訴，其後被
    告逃匿，於94年1月3日緝獲，由本院羈押，竟甫於該案經本
    院裁定命具保，於94年2月18日出具保證金釋放後不及一月
    ，再度持客觀上足以對人之生命、身體造成危害之破壞剪竊
    取他人瓦斯桶，顯見被告對於公權力及他人財產之輕忽心態
    ，以此客觀事實，足認被告確有反覆實施同一犯罪之虞，且
    此項危險不能因具保而消滅，因於94年4月28日裁定駁回被
    告具保之聲請，有本院裁定書一紙在卷可稽。查本院上開裁
    定所持理由，除被告前案所涉竊取瓦斯桶後施強暴脅迫之準
    強盜犯行外，主要理由乃考量被告於具保後短時間內再度攜
    帶兇器竊盜此一客觀事實，顯示被告輕忽公權力及他人財產
    之心態，此業據本院於前開裁定中敘明。被告再執前詞請求
    具保，並無理由。至於，被告於94年5月2日聲請狀意旨，援
    引無罪推定原則云云，然刑事訴訟法第154條第1項所定無罪
    推定原則，乃法院審判時，本於證據認定事實之指導原則，
    與同法第101條、第101條之1所定羈押審查時，所採用之「
    犯罪嫌疑重大」、「有反覆實施同一犯罪之虞」及其他羈押
    必要性之要件有異，自不能逕予比附援引，否則無論被告是
    否犯罪嫌疑重大、有無刑事訴訟法第101條、第101條之1所
    定羈押事由，均因未經判決確定而不得羈押，此顯非立法原
    意，是聲請意旨尚有誤會。被告再度具狀聲請具保停止羈押
    ，並無理由。
三、第按刑事被告對於看守所之處遇有不當者，得申訴於法官、
    檢察官或視察人員，羈押法第6條第1項定有明文。又羈押被
    告，除本法有規定外，監獄行刑法第四章至第十一章、第十
    三章及第十四章之規定，於羈押性質不相牴觸者準用之，同
    法第38條亦有明定。查被告前於94年4月1日之偵查中羈押期
    間，具狀向本院申訴，請求本院裁定准許其寄信予友人，而
    本院於94年 4月21日審理時，當庭訊問被告是否仍聲請與友
    人通信，被告當庭表示不為此項聲請，有本院前開審判筆錄
    在卷可稽。查本件羈押被告之押所即臺灣臺南看守所對於被
    告前開申訴意旨，已於94年4月6日函覆本院，該函文內容載
    稱：「有關在押被告發受書信對象之限制，係依法務部94年
    3月1日法矯字第0940900604號函規定辦理，依該函說明第 2
    條第 1項：『各看守所對於羈押被告書信之發受次數，不得
    加以限制。發受書信對象以最近親屬及家屬為限』，並檢附
    該函函文影本一份供參，有該所南所文戒字第0940001837號
    函及該函檢附之法務部上開函文一紙在卷可稽。查羈押法第
    38條既明定羈押被告，於羈押性質不相抵觸者，準用監獄行
    刑法第四章至第十一章、第十三章、第十四章之規定，而在
    監受刑人與他人之接見通信，事涉監獄紀律、秩序之維護，
    此觀監獄行刑法第64至66條之規定自明。且以監獄有限之人
    力、物力，並考量監獄受刑人戒護之安全性，本無可能毫無
    限制開放被告與任何人接見通信；而在押被告，既因法定原
    因而羈押於押所，限制其人身自由，則於押所紀律、秩序乃
    至於在押被告戒護安全等考量，與在監執行之受刑人並無二
    致，此部分與羈押性質既無抵觸，自應依羈押法第38條準用
    監獄行刑法第九章之相關規定，是監獄行刑法第62條之規定
    本在準用之列。則依羈押法準用監獄行刑法上開規定，在押
    被告接見通信之對象以最近親屬及家屬為限，僅於有特別理
    由存在時，方得准許與其他之人接見及發受書信。查被告向
    本院申訴請求與「友人」通信，觀諸其94年4月1日聲請狀意
    旨，被告請求與友人通信之目的，在於「請朋友代購本土法
    學雜誌及月旦法學教室」，此項目的，本得於被告接見或與
    家屬、最近親屬通信時轉請渠等代為辦理，難謂有何與家屬
    、最近親屬以外之「友人」接見通信之特別理由存在，則押
    所依法予以限制，自無不當。至於，被告於94年5月2日聲請
    狀內援引刑事訴訟法第34條、第105條第2項之規定，認既得
    與辯護人通信，自應准許與外人通信云云，惟查刑事訴訟法
    第34條辯護人與在押被告接見通信之規定，乃專為保障被告
    或犯罪嫌疑人於法律上之防禦權而設，立法之初業已就辯護
    人之法律專業素養特為考量，且辯護人於我國刑事訴訟程序
    ，有其特殊地位，本非被告本人乃至於其他任意第三人所能
    比擬，是尚不能援引刑事訴訟法第34條辯護人接見通信之規
    定，逕認被告聲請與辯護人以外之他人通信為有理由。又刑
    事訴訟法第105條第2項所謂與「外人」接見通信，乃係就在
    押被告之管束所為之原則性規定，於執行層面，仍應受羈押
    法等法律規定之限制，則羈押法就在押被告接見通信之對象
    ，既已明定準用監獄行刑法第九章之相關規定，自不能置羈
    押法第38條準用監獄行刑法第62條之規定於不論，逕認被告
    於欠缺特別理由之情況下，仍得與辯護人、最近親屬及家屬
    以外之人通信。被告執此為據，主張押所限制其通信對象之
    處遇不當，亦有未合。
三、綜上所述，本件被告聲請具保停止羈押及與友人通信，均無
    理由，應予駁回。爰依刑事訴訟法第284條之1、第121條第1
    項、第220條，裁定如主文。
中　　華　　民　　國　　94　　年　　5　　 月　　9   　日
　　　　　　　　　刑事第四庭    法　官　周紹武
以上正本證明與原本無異。
如不服本裁定，應於收受送達後5日內向本院提出抗告狀。（應
附繕本）
           　　　 　　　　　　　書記官　陳淑芬
中　　華　　民　　國　　94　　年　　5　　 月　　9   　日
